【裁判字號】    88,重訴,44
【裁判日期】    920617
【裁判案由】    違反組織犯罪防制條例等
【裁判全文】
臺灣高雄地方法院刑事判決                          八十八年度重訴字第四四號
    公  訴  人  臺灣高雄地方法院檢察署檢察官
    被      告  寅○○
    指定辯護人  己○公設辯護人
    被      告  丁○○
    選任辯護人  施吉安律師
                王正明律師
    被      告  辛○○
    被      告  黃○○
    被      告  宇○○
    被      告  巳○○
    被      告  癸○○
    選任辯護人  蔡進清律師
右列被告因違反組織犯罪防制條例等案件，經檢察官提起公訴（八十八年度偵字第一
九二四四、一九八六九、二０三０一及二三六二七號），己○判決如左：
    主  文
寅○○、丁○○、辛○○、黃○○、宇○○、巳○○、癸○○共同連續意圖使廠商違
反其本意投標，而施脅迫，癸○○累犯，寅○○處有期徒刑陸年，丁○○處有期徒刑
肆年，辛○○、黃○○各處有期徒刑參年，宇○○、巳○○各處有期徒刑貳年，癸○○處有期徒刑壹年貳月。
    事  實
一、寅○○（別號「柳雲」）前曾於民國八十三年三月至八十五年六月間，因操控「
    南區電信聯誼會」，暴力圍標中華電信股份有限公司（下稱中華電信）南區分公
    司電信發包工程，經己○於八十七年間以違反公平交易法及恐嚇取財等罪名，判
    處有期徒刑四年，後於八十八年三月三十一日上訴二審駁回確定（現在監執行中
    ）。其間因另犯槍彈藥刀械管制條例案件，先經判處有期徒刑二年八月確定而入
    獄服刑，於八十七年十二月一日假釋出獄。詎其仍不知悔改，假釋期間仍續恃其
    以往之黑道威勢，與丁○○（外號「小白」）、辛○○（外號「阿華」）、乙○○（外號「阿奇」、「小四」或「長腳仔」，通緝中，待緝獲後另行審結）、巳
    ○○（原名張云亭，外號「小六」）、宇○○（外號「黑仔」）、黃○○（外號
    「小寶」）及癸○○（外號「明哥」，前曾於民國六十九年間犯殺人罪，經法院
    判處無期徒刑，嗣經七十七年及八十年二次減刑為有期徒刑十年，於八十五年四
    月二十三日假釋保護管束執行期滿）等人，基於共同之概括犯意聯絡，意圖使廠
    商不為投標或違反其本意投標，並藉此向得標廠商恐嚇強索配標金之不法所有犯
    意，由寅○○率丁○○、乙○○、宇○○、黃○○、巳○○等人，先於八十八年
    四月間某日，出席中部電信廠商宙○○、庚○○、玄○○、酉○○、丑○○、地
    ○○、戊○○、張光華、張力元、午○○等同業，在台中市○○○路河北東街一
    二三號「金麗都理容ＫＴＶ」之聚會，向與會廠商表明渠等將主導中華電信中區
    分公司八十八、八十九年度電信線路發包工程之配標作業，並要脅受配標廠商須
    於得標後四日內交付工程總金額百分之四配標金充作保護費，各公司受分配之工
    程標案名稱及投標金額，日後會另行派人通知，各廠商須依指定之工程標案配合
    投標，不得任意參與其他工程投標，亦不可報警等語，脅迫在場中區電信廠商必
    須接受渠等配標，中區電信廠商同業間因而相傳知悉有黑道份子欲介入中華電信
    中區分公司電信線路工程配標之事，而人人自危。
二、於上開「金麗都理容ＫＴＶ」聚會後，寅○○旋即指派丁○○率同辛○○（擔任
    總務、聯絡、駕駛、協助執行配標、助勢等工作）、乙○○（擔任駕駛、協助執
    行配工作）、巳○○（擔任催收保護費收款及助勢等工作）、宇○○（擔任執行
    配標工作、助勢、警戒等工作）、黃○○（擔任助勢、警戒等工作）及癸○○（
    擔任助勢、警戒等工作）等人，自八十八年四月間起至渠等於同年八月六日遭緝
    獲止，連續對附表所載之瑞祥電信工程股份有限公司（下稱瑞祥公司）、天力電
    信工程股份有限公司（下稱天力公司）、吉宏電信工程股份有限公司（下稱吉宏
    公司）、奇力實業工程股份有限公司（下稱奇力公司）、開元電信工程股份有限
    公司（下稱開元公司）、斗六電信工程股份有限公司（下稱斗六公司）、長永電
    信工程股份有限公司（下稱長永公司）、新益電信工程股份有限公司（下稱新益
    公司）、華勤電信工程股份有限公司（下稱華勤公司）、林乙企業股份有限公司
    （下稱林乙公司）、聖益通信有限公司（下稱聖益公司）、仟力股份有限公司（
    下稱仟力公司）、中台電訊股份有限公司（下稱中台公司）、台盟電信股份有限
    公司（下稱台盟公司）、長欣利電信工程股份有限公司（下稱長欣利公司）等十
    五家南區或中區電信廠商，各施以附表所載之脅迫、恐嚇行為，強迫各廠商配合
    其等對中華電信中區及南區分公司電信發包工程之「配標」作業，限制各廠商可
    得參與之投標區域及工程名稱，並於廠商自行標得工程或依受分配工程得標後，
    進而再恐嚇強索配標金，致瑞祥公司等十五家廠商負責人心生畏懼，或於自行標
    得其他非受分配工程後，交付款項予寅○○、丁○○等人之恐嚇騷擾，或聽命不
    為其他工程投標或違反其本意投標，或於標得指定工程後支付配標金。茲因寅○○等人著手進行違法配標之初，警方即於八十八年四月十二日接獲部分被害廠商
    祕密檢舉，立即進行監聽蒐證，嗣於八十八年八月六日二十時許，在高雄縣大社
    鄉「觀音山坊喫茶館」逮捕寅○○、丁○○、辛○○、乙○○等人。綜計，迄至
    寅○○等人遭緝獲止，渠等施脅迫配標之電信工程共約
    四、五十件，恐嚇取財所得金額約達新台幣（下同）三、四百萬元。
三、案經法務部調查局高雄市調查處及高雄市政府警察局移送臺灣高雄地方法院檢察
    署檢察官偵查起訴。
    理  由
一、訊據被告寅○○固坦承曾帶丁○○等人出席中部廠商在上開「金麗都理容ＫＴＶ
    」聚會，並向附表一之瑞祥公司負責人亥○○收取工程配標金五十萬元之事實，
    惟否認有主導中華電信公司中區分公司八十八、八十九年度電信線路發包工程配
    標作業，藉以向廠商威脅恐嚇配標金等犯行，辯稱：丁○○等人向附表編號二至
    十五家之中部廠商脅迫配標工程、恐嚇勒索工程配標金之事，並非伊所授意，與
    其無關，伊帶丁○○出席「金麗都理容ＫＴＶ」聚會，乃因丁○○有意從事電信
    工程線路，伊介紹其與中部廠商認識；至於其向瑞祥公司收取之五十萬元，是亥
    ○○投標該四件工程時，亦有其他南區廠商領取標單，黃某請其勸退領標單廠商
    ，主動支付予伊之代價，原同意給二百萬元，後減為五十萬元，其並未指示丁○○等人從事工程配標等語。其餘被告丁○○、辛○○、乙○○、黃○○、宇○○
    初於法務部調查局高雄市調處（下稱高雄市調處）訊問或檢察官偵訊期間固曾坦
    承犯行，但渠等嗣於己○審理期間均翻供否認有脅迫廠商、恐嚇取財等行為，被
    告丁○○雖仍坦承率其他被告向中部向電信廠商處理配標事宜，然辯稱：是中部
    廠商自行協調配標工程，渠等居中協助，沒有脅迫廠商；被告辛○○、乙○○、
    黃○○三人則均僅坦承為丁○○開車至中部找廠商配標，但亦均否認有施脅迫情
    事；另被告巳○○雖亦坦承有到場配標、助勢之事，但否認向廠商施脅迫、催收
    保護費；被告癸○○否認有參與丁○○等人施脅迫配標及恐嚇取材犯行，辯稱其
    係搭黃○○便車才認識丁○○、乙○○、張偉鴻等人，未參加渠等配標之事；被
    告宇○○亦否認其涉案情節。
二、茲就己○得心證理由各論述如下：
（一）關於被告寅○○率同案被告丁○○、乙○○、辛○○、宇○○、黃○○、巳○○等人，出席中部電信廠商「金麗都理容ＫＴＶ」聚會，向與會廠商聲明介入
      中華電信中區分公司工程發包配標及交付配標金等事宜，中部廠商風聞人人自
      危一節。
    (1)查，被告寅○○率丁○○、乙○○、辛○○、宇○○、黃○○、巳○○等人，
      曾於八十八年四月間某日，在中部電信廠商負責人宙○○、庚○○、玄○○、
      酉○○、丑○○、地○○、戊○○、張光華、張力元、午○○等同業，在台中
      市○○○路河北東街一二三號「金麗都理容ＫＴＶ」聚會時到場，向與會廠商
      表明渠等將主導中華電信公司中區分公司八十八、八十九年度電信線路發包工
      程之配標作業，並要脅在場中區電信廠商必須接受配標，且須於得標後四日內
      交付工程總金額百分之四配標金充作保護費，並聲稱日後會另行派人至各公司
      通知受分配之工程標案名稱及投標金額，各廠商務須依指定之工程標案配合投
      標，不得任意參與其他工程投標，亦不可報警等情節，除據與會廠商宙○○（
      天力公司負責人）於法務部調查局高雄市調處（下稱高雄市調處）調查期間及
      己○調查時證述明確（見宙○○八十八年五月十九日高雄市調處筆錄及己○九
      十年六月十八日訊問筆錄），且經在場之庚○○、玄○○二人於偵審時均同稱
      上情可相佐證（按該二人分屬長欣利公司負責人及下包廠商，當日之ＫＴＶ聚
      會乃玄○○為宴請中台公司總經理張光華及副總經理戊○○所提議招待，見庚○○八十八年八月九日、同年月十九日高雄市調處筆錄及己○九十年六月十八
      日訊問筆錄，玄○○八十八年八月十九日高雄市調處筆錄及己○九十年六月二
      十九日訊問筆錄），另由當日參與聚會之證人酉○○、丑○○、地○○、戊○○等人復均陳稱當日見寅○○帶白髮男子（即丁○○）等四、五人到場與在場
      廠商談話，事後聽廠商表示渠等是前來要脅廠商配合配標及索取百分之四保護
      費之事（見酉○○八十八年八月二十日高雄市調處筆錄、丑○○八十八年八月
      十二日高雄市調處筆錄、戊○○八十八年八月十三日高雄市調處筆錄），又當
      日到場者，除被告寅○○、丁○○，並有被告辛○○、乙○○、宇○○、黃○○、巳○○等人，已據宙○○、庚○○、酉○○等人指證在卷，參核被告寅○○、丁○○、辛○○亦均坦承出席該聚會，被告辛○○復稱被告宇○○亦有偕
      同到場等語（見被告辛○○八十八年八月六日高雄市調處筆錄），足認被告寅
      ○○當日確實率同被告丁○○、乙○○、辛○○、宇○○、黃○○、巳○○等
      人到前揭「金麗都理容ＫＴＶ」，向在場聚會中部廠商表明將主導中華電信中
      區分公司八十八、八十九年度電信線路程配標作業，要脅廠商配合並於得標後
      交付配標金等上述事實，洵堪認定無疑。
    (2)又查，被告寅○○前曾於八十三年三月至八十五年六月間，因操控「南區電信
      聯誼會」，暴力圍標中華電信南區分公司電信線路發包工程，經己○於八十七
      年間以違反公平交易法及恐嚇取財等罪名，判處有期徒刑四年，後於八十八年
      三月三十一日上訴二審駁回確定（現在監執行此部分刑期）。其間因另犯槍彈
      藥刀械管制條例案件，先經判處有期徒刑二年八月確定而入監執行，於八十七
      年十二月一日假釋出獄等事實，有己○八十五年訴字第二七八四號及臺灣高等
      法院高雄分院八十七年度上易字第二四七五號刑事判決暨臺灣高等法院被告全
      國前案紀錄表、臺灣高雄地方法院檢察署刑案資料查註紀錄表各一份在卷可稽
      。而被告寅○○暴力圍標前揭中華電信南區分公司工程期間，擔任四海幫中常
      委一情，亦為其所坦認，故其於右揭時日假釋後，出席中部電信廠商「金麗都
      理容ＫＴＶ」聚會，表明再度介入中華電信中區分公司八十八、八十九年度電
      信工程配標作業，並要脅中區電信廠商必須接受配標交付配標金等前情，中區
      電信廠商同業間因而相傳知悉有黑道份子欲介入中華電信公司中區分公司當年
      度電信線路工程發包配標之事，故而人人自危等情，亦據在場聽聞廠商宙○○
      、庚○○、丑○○等人陳明，足見被告寅○○乃續恃其前之黑道威勢迫使中區
      廠商配合投標等情事，亦堪肯認。
（二）關於被告寅○○或由丁○○率同其他被告對南區及中部廠商實施附表編號一至
      十五所載之恐嚇取財犯行或施脅迫使廠商不為投標、違反其本意投標繼而恐嚇
      強索配標金等不法犯罪情節
    (1)附表編號一所載（即瑞祥公司部分之犯罪事實），關於被告寅○○於八十八年
      四月間，指派「金川」男子至嘉義縣民雄鄉雙福村三十七號瑞祥公司，向負責
      人亥○○之妻未○○表示八十八年度中華電信公司南區分公司積點工程招標，
      要照往例配標，該公司被分配之標案名稱為「嘉義營運處東西區併案積點工程
      」、「佳里營運處線併案積點工程」、「金門營運處併案積點工程」，要求該
      公司配合投標。亥○○未接受前述配標，於八十八年五月間自行標得「嘉義營
      運處東、西區併案積點工程」（工程名稱：嘉義營運處線路中心(1)(2)八十九年
      度第一期電信線路併案積點發包工程，代號CF301F9CB、CF302F9CB）、「嘉義
      營運處東、西區裝移機積點工程」（工程名稱：嘉義營運處線路中心(1)(2)八十
      九年度第一期用戶電話裝移機積點發包工程，代號CM301895C、CF302F9CB）共
      四案。數日後，自稱「曾朝明」之人即打電話至瑞祥公司，要求繳交配標金，
      黃妻予以敷衍，八十八年六月九日，丁○○復電洽亥○○（行動電話00000000
      0 ）索取該四案工程之配標金二百萬元，再交由寅○○接聽，寅○○於電話中
      與亥○○討價至一百萬元，亥○○被迫應允。事後丁○○再與亥○○約定於八
      十八年六月十七日先交付五十萬元，該日上午八時餘，丁○○率黃○○至瑞祥
      公司取款，亥○○支付現金二十五萬元及面額二十五萬之支票乙張（由土地銀
      行民雄分行亥○○帳戶開出），寅○○嗣將該張支票交由不知情之女友Ａ○○
      以其所有之中興銀行高雄分行0000000000號帳戶提示兌現。寅○○將其中十五
      萬元分予丁○○，餘款因寅○○等人嗣於同年八月六日即遭警查獲而未支付等
      情節，業據證人亥○○於高雄市調處及己○調查時供述明確，並指認被告丁○○為警逮獲後拍攝照片及黃○○口卡無訛，復有寅○○、丁○○於右揭時日去
      電向亥○○索取上開款信之通聯紀錄、Ａ○○中興銀行高雄分行0000000000號
      帳戶兌現上開支票交易紀錄及瑞祥公司標取上開工程之相關資料在卷可佐，參
      核被告寅○○、丁○○、黃○○三人於高雄市調處偵訊期間亦坦承向亥○○電
      話索取配標金並先收取現金二十五萬元及面額二十五萬之支票，嗣由寅○○將
      該紙支票交由女友Ａ○○以其所有上開中興銀行帳戶提示兌現，將其中十五萬
      分予丁○○等情，證人Ａ○○亦證述寅○○將上開支票交由其提示兌現等語，
      足認亥○○上開指訴情節，應為事實可採信，被告寅○○辯稱是亥○○請其協
      助勸退其他有意投標廠商主動給付之代價等詞，應為卸責之詞，不可採信。被
      告寅○○與丁○○、黃○○等所為之此部分犯罪事實，洵堪認定。
    (2)又附表編號二至十五所載，被告丁○○率同辛○○、乙○○、巳○○、宇○○
      、黃○○及癸○○等被告，自八十八年四月間起至渠等於同年八月六日遭緝獲
      止，連續對附表編號二至十五所載之天力公司、吉宏、奇力公司、開元公司、
      斗六公司、長永公司、新益公司、華勤公司、林乙公司、聖益公司、仟力公司
      、中台公司、台盟公司、長欣利公司等十四家中區電信廠商，各施以附表所載
      之脅迫、恐嚇行為，強迫各該廠商配合其等對中華電信公司中區分公司電信發
      包工程之「配標」作業，限制各廠商可得參與之投標區域及工程名稱，並於廠
      商自行標得工程或依受分配工程得標後，進而再恐嚇強索配標金，致上開天力
      公司等廠商負責人心生畏懼，或於自行標得其他工程（非受分配之工程）後交
      付金錢止息騷擾，或不為其他工程投標，或違反其本意投標，或於標得後（受
      分配工程）支付部分配標金予丁○○等人之犯罪情節，亦迭據證人（即各被害
      公司之負責人）宙○○、子○○、天○○、戌○○、申○○、辰○○、甲○○
      、丑○○、午○○、壬○○、地○○、戊○○、丙○○、庚○○等人各於附表
      所載之高雄市調處應訊期日或己○調查期間指述歷歷，並指認實施各該公司附
      表欄位內所列載之犯罪事實行為人為上方「行為人」欄內之被告等人，又其中
      附表編號二第２點關於庚○○在「風野草堂茶坊」之被害情節，亦經當日陪同
      庚○○赴約之證人卯○○（該公司職員）及在場之另一廠商宙○○各於證據欄
      所載之高雄市調處應訊期日所證實；子○○所指述之編號三其中第３點案情，
      亦有證人庚○○於八十八年八月九日高雄市調處之證詞可相參佐；編號四之２
      及編號五之２關於奇力公司承包開元公司自行得標之「北台中營運處服務中心
      八十八年用戶裝移機積點工程」後，奇力公司遭丁○○辛○○、宇○○等人恐
      嚇強索七十萬元之情節，分據天○○、戌○○二人證述相同內容互可佐證；另
      編號十五之長欣利公司，在被告丁○○等人脅迫恐嚇下，配合投標工程，嗣後
      共交付一百八十四萬元配標金等情，亦經該公司之工地主任玄○○於八十八年
      八月十九日高雄市調處證述無訛，並有被告丁○○等以「曾朝明」名義至各該
      公司脅迫配標並送交記載受分配工程名稱之「曾朝明」名片及工程配標單等在
      卷為憑，參酌上開證人之陳述指證，均係在調查人員偵訊中所為之自由意識陳
      述，且係案發後相隔不久，仍於記憶猶新情況下所為之指證，所供被害情節彼
      此間亦大致相類似，渠等各自證述之被害情節，其真實性應甚高，況由被告丁○○、辛○○、宇○○、黃○○等人初於檢調偵查期間亦各坦承相關案情（見
      附表所載各被告之筆錄），其等事後於己○調查期間，被告丁○○就其出面向
      中部廠商配標之事復亦坦認，並供稱乙○○、辛○○、宇○○、黃○○、巳○○等人均有參與（見己○八十八年十二月二十三日訊問筆錄），另被告巳○○
      、辛○○、乙○○、黃○○等人亦均坦認為丁○○開車或在場助勢等情（見己○八十八年十二月十五日巳○○供述、己○八十八年十二月十五日及八十九年
      八月三十日辛○○供述、己○八十八年十二月十五日及八十九年八月三十日乙○○供詞、己○八十八年十二月二十三日黃○○供詞）。綜合上述事證，被告
      丁○○、乙○○、辛○○、宇○○、黃○○、巳○○等人共同先後參與附表編
      號二至十四所載之犯罪事實，亦可肯認，其等於己○所為之否認陳詞，無非避
      重就輕或卸責之詞，均無可採信。
（三）被告寅○○、丁○○、辛○○、乙○○、黃○○、宇○○、巳○○、癸○○等
      人，就附表所載犯行，互有犯意聯絡及行為分擔之認定。
    (1)首由被告丁○○分別於八十八年八月六日、八十八年八月十七日及八十八年九
      月二十七日在高雄市調查處先後供承：「寅○○於八十八年初，向我提及有意
      協調中華電信公司所發包之電信線路工程承包商圍標牟利，我當時未置可否，
      直到八十八年四月間，因收入不好，才答應寅○○協調圍標事宜。我於八十八
      年四月間，與寅○○前往「金麗都ＫＴＶ」認識電信廠商忠明、天力、華勤、
      中台等公司負責人，寅○○事後就請我為柳某出面協調配標的工作。」、「我
      嗣後依據寅○○提供之線路工程名稱、金額、開標日等資料，出面向中部廠商
      協調，得標廠商則須繳交工程款百分之四做為服務費。」（以上為八十八年八
      月六日供詞）、「我向長欣利公司收取一百八十四萬元（六十萬元我親自收取
      ，另一百二十四萬元由尤奇及張云亭收取），向開元公司之下包奇力公司收取
      七十萬元，向聖公司收取三十萬元，向長永公司收取二十三萬元，向中台公司
      收取四十萬元，向瑞祥公司收取五十萬元，合計三百九十七萬元。前開服務費
      ，由我、寅○○、辛○○、乙○○、張云亭、蔡男各分百分之十，黃○○、癸○○各分百分之五，餘三成充作公司基金，我於每次收款後即以現金發給個人
      。至於向瑞祥公司收取的五十萬元，因屬南區電信公司轄區，所以全數交寅○○，寅○○則給我十五萬元吃紅。」、「我們沒有組織，一般均由我出面和廠
      商協調，每次我出面時則會輪流邀集數人陪同。」（以上為八十八年八月十七
      日供詞）、「八十八年四月間有帶巳○○、宇○○、乙○○等人去天力公司配
      標。八十八年四、五月間我有帶癸○○、黃○○去找子○○配標。八十八年五
      月初有帶辛○○、巳○○至開元公司配標。」（以上為八十八年九月二十七日
      供詞）。已可窺知被告寅○○於上開「金麗都理容ＫＴＶ」聚會向廠商聲明主
      導配標之意後，旋即指派丁○○率同辛○○、乙○○、黃○○、宇○○、巳○○、癸○○等人進行配標事宜。
    (2)次由被告黃○○於八十八年八月十七日高雄市調處坦承如下內容：「丁○○向
      我表示他在中部有一些工程要承攬，要幫手，經我同意後，就以兼差性質，偶
      而陪丁○○南下台中，為他開車及拜訪廠商，協週一些公共工程投標承攬事宜
      。我曾陪同丁○○南下台中找過長欣利、吉宏、台盟及天力等廠商，開始找廠
      商的目的我不清楚，都是由丁○○出面要脅廠商遵照他的指示進行投標，並要
      商在得標後繳交百分之四得標工程款，我記得在八十八年四月間至六月為止，
      我陪同丁○○南下台中地區約七、八次，當時我負責開車及在場而已。」、「
      我知道癸○○（綽號「小六」）、巳○○、「阿奇」乙○○、「阿華」辛○○
      、「黑仔」宇○○等五人有參與，至於主使者我知道是綽號「柳雲」（即寅○○）的男子。」、其後於同日（八十八年八月十七日）移送檢察官複訊時亦坦
      承參與向廠商勒索保護費之事，並稱其參與的時間是八十八年四月至六月間，
      參與的人有寅○○、丁○○、乙○○、辛○○、巳○○、癸○○及宇○○等人
      。
      足認被告丁○○、乙○○、辛○○、巳○○、癸○○及宇○○等人於附表所為
      之恐嚇取財、施脅迫配標等犯罪事實，彼此間互有犯意聯絡及行為分擔，而主
      謀者即為被告寅○○。
    (3)再由被告宇○○於八十八年八月十八日高雄市調處供稱下情：「寅○○於八十
      八年五月間搭乘我所駕駛之漁船而認識。丁○○是寅○○介紹我認識的。寅○○告訴我他在台中地區有一些公共工程要承攬，需要幫手，經我同意後，他便
      要我到台中市○○路與英才路口某楝公寓找一位綽號「小白」（即丁○○）之
      男子，丁○○就告訴我該做什麼，之後我便於八十八年六月間，依照寅○○之
      指示，前往上述地點找丁○○，丁○○當時告訴我，我只須在他外出與人談事
      情時，隨同前往，在一旁助勢即可。後來過幾次隨同丁○○等人到一部地區幾
      家電信廠商後，我才了解丁○○等人係介入工程圍標，並向廠商索取百分之四
      工程款。」、「平時只要去找廠商，我們一次大約有三、四人出去，有時候會
      較多人，大部分都由丁○○帶隊，辛○○、尢耀奇開車，大都由丁○○與辛○○出面與廠商談。」、「我們都住在中港路與英才路口的公寓，吃住費用由辛○○負責，經費來源是向廠商收取的保護費，辛○○、乙○○是丁○○的心腹
      ，每次出勤時，都他們中一人開車，另巳○○也曾負責向廠商催收服務費，黃
      ○○、癸○○及我則負責助勢及把風工作。」，亦足徵知，被告寅○○就附表
      所載犯行，雖大多未親自實施，然其乃位居主謀者角色，其與被告丁○○、辛○○、乙○○、黃○○、宇○○、巳○○、癸○○等七人確有合謀而推由該七
      人實施犯罪之共同犯意聯絡，洵堪認定（按被告寅○○於本案發生期間，乃剛
      自監獄假釋出獄，且其甫又因於八十三年至八十五年間之暴力圍標工程案件遭
      法院判處罪刑確定，應是基於此原因，認為不便再親自出面進行違法配標之事
      ，故而先透過中部廠商聚會場合，率丁○○等人到場表明其仍欲主導當年度中
      區電信工程配標之決意，並藉此機會介紹丁○○與中部廠商認識，向廠商暗示
      爾後即由丁○○代表其出面進行配標及收取配標金等事宜）。至於，其餘被告
      分擔實施之內容，被告丁○○係代表寅○○出面執行整件圍標案之帶頭者，被
      告辛○○則擔任總務、聯絡、駕駛、協助執行配標、在場助勢等工作，被告乙○○亦擔任駕駛及協助執行配工作等事宜，另被告巳○○則參與催收保護費、
      收款及在場助勢，被告宇○○負責執行配標工作兼亦在場助勢、警戒，被告黃
      ○○及癸○○二人夥同到場助勢、警戒等情，亦堪認定。
（四）從而，被告寅○○、丁○○、辛○○、乙○○、黃○○、宇○○、巳○○、癸○○等人如附表所載之犯行，事證已明，均應依法論科。
二、核被告等人如附表所為，各係犯附表「所犯法條」欄列載之政府採購法第八十七
    條第一項、第六項意圖使廠商不為投標或違反其本意投標而施脅迫罪之既遂、未
    遂罪及刑法第三百四十六條第一項、第三項恐嚇取財罪之既遂、未遂罪。附表「
    行為人欄」所列載之被告等人就各該欄項內所記載之犯罪事實，互有犯意聯絡及
    行為分擔，另被告寅○○就附表編號一至十四所載之犯罪事實，與各當次犯罪之
    被告行為人，合謀而推由各該被告等人實施，其均為同謀共同正犯。又被告等各
    於附表所為之恐嚇取財及意圖使廠商不為投標或違反其本意投標而施脅迫等數行
    為，各均時間緊接，且所犯罪名相同，顯係各出於概括之犯意為之，均為連續犯
    ，應依刑法第五十六條之規定，各論以意圖使廠商違反其本意投標而施脅迫既遂
    罪及恐嚇取財既遂罪（即附表編號十五犯行），並均加重其刑。又被告等所犯上
    開二罪間，有方法結果之牽連關係，為牽連犯，應從一重之意圖使廠商違反其本
    意投標而施脅迫罪處斷。至公訴人併論列刑法第三百零四條第一項罪名部分，因
    上開政府採購法第八十七條第一項之罪名已含有脅迫之構成要件行為，二者應屬
    法規競合，故不另論刑法第三百零四條第一項之罪。再查，被告癸○○前曾於六
    十九年間犯殺人罪，經法院判處無期徒刑，嗣經七十七年及八十年二次減刑為有
    期徒刑十年，於八十五年四月二十三日假釋保護管束執行期滿等事實，有臺灣高
    雄地方法院檢察署刑案資料查註紀錄表可稽，其受有期徒刑之執行完畢後，五年
    以內再犯本件有期徒刑以上之罪，為累犯，應依刑法第四十七條規定加重其刑，
    並依法遞加其刑。爰審酌被告寅○○、丁○○、辛○○、黃○○、宇○○、巳○○、癸○○圖謀不勞而獲，以非法之手段脅迫廠商接受配標，恐嚇強索金錢，惡
    性不輕，且亦使中華電信公司工程發包投標秩序盡失公平、公正，渠等涉及之配
    標工程件數、金額均不少，所生危害顯然非輕，另被告寅○○前已曾有暴力圍標
    工程犯行，復犯相同之罪，實不宜輕縱，及被告寅○○位居主謀者，被告丁○○
    率眾為代表寅○○出面執行，犯罪情節均較其他被告為重，其餘被告各參與附表
    所載之犯罪次數及分擔實施內容，暨卷附臺灣高雄地方法院檢察署刑案資料查註
    紀錄表所載被告等人之前科素行等一切情狀，分別量處如主文所示之刑。
三、公訴意旨另以：被告寅○○為圍標中華電信中區分公司電信工程，乃於八十八年
    三、四月間成立以犯罪為宗旨之犯罪組織，對外使用「四海幫」名義．指派被告
    丁○○率辛○○、乙○○、巳○○、宇○○、黃○○及癸○○等人，自八十八年
    四月間起，就中華電信公司中區及南區分公司電信發包工程，連續對附表所載之
    瑞祥、天力、吉宏、開元、奇力、斗六、長永、新益、華勤、林乙、聖益、仟力
    、中台、台盟、長欣利等十五家電信廠商，以恐嚇、脅迫、控制行動等暴力手段
    ，限制投標區域及工程名稱等上情，認被告寅○○另涉有犯罪組織防治條例第三
    條第一項前段（起訴書誤載為第二項前段）發起、主持、操縱或指揮犯罪組織罪
    ；另被告丁○○、辛○○、乙○○、巳○○、宇○○、黃○○及癸○○等六人則
    涉犯同條項後段之參加犯罪組織罪，且此部分罪嫌與前揭論罪科刑部分有牽連犯
    之裁判上一罪關係。
（一）按犯罪組織防治條例所稱之犯罪組織，係指三人以上，有內部管理結構，以犯
      罪為宗旨，或其成員員從事犯罪活動具有集團性、常習性、及脅迫性或暴力性
      之組織而而言，此觀該條例第二條之規定甚明。所謂「內部管理結構」係指犯
      罪組織內部具有指揮與服從之從屬層級管理特性，以別於共犯、結夥犯組織。
      亦即組織犯罪團體內部必須有上、下從屬之指揮控制結構，與一般共犯或結夥
      犯內部間僅俱之平行關係不同。
（二）公訴人認被告等人涉有右揭犯罪組織防治條例之罪嫌，係以被告寅○○前於八
      十三年三月至八十五年六月間，因操控「南區電聯誼會」，以暴力圍標中華電
      信南區公司電信工程當時，曾任四海幫中常委，而被告丁○○等人向部分廠商
      恐嚇、脅迫接受渠等分配中華電信公司中區電信發包工程配標時，復曾自稱為
      四海幫份子等情為論據。然訊據被告寅○○、丁○○、辛○○、乙○○、巳○○、宇○○、黃○○及癸○○等人均均堅詞否認有此部分犯行，被告寅○○辯
      稱：伊自八十六年七月間因違反槍彈藥刀械管制條例案件為警查獲後，因先後
      遭移送感訓及入監服刑，早已脫離四海幫，亦未指派丁○○等人對附表編號二
      至十五家暴力圍標工程等語；另被告丁○○、辛○○、乙○○、巳○○、宇○○、黃○○及癸○○等人則均否認有加入四海幫參與犯罪組織之情。
（三）經查，負責向被害廠商進行配標事宜之被告丁○○於八十八年八月十七日市調
      處應訊時即明確供稱：我們沒有組織，一般均由我出面和廠商協調，每次我出
      面時則會輪流邀集數人陪同等語，且其初於同月六日查獲當日即供述：八十八
      年初，寅○○向我提及有意協調中華電信公司所發包之電信線路工程承包商圍
      標牟利，當時我未置可否，直到八十八年四月間，因無業，收入微薄，才答應
      寅○○出面邀集廠商協調圍標事宜等情，參核其餘同案被告就渠等參與原因及
      過程，其中被告黃○○於同日市調處供稱：丁○○向我表示他在中部有一些工
      程要承攬，要幫手，經我同意後，就以兼差性質，偶而陪丁○○南下台中，為
      他開車及拜訪廠商，協調一些公共工程投標承攬事宜等語，黃○○當日被移送
      檢察官複訊時並陳明其非四海幫成員，另被告辛○○於八十八年八月六日市調
      處則陳稱：我自八十八年五月底起任職星宇公司，負責接聽電話、開車兼任董
      事長秘書及文書處理業務，星宇公司董事長及負責人為丁○○，該公司員工尚
      有乙○○及綽號「小寶」（即黃○○）、「小六」（即巳○○）等人，寅○○
      是於八十八年五月中旬在台北市○○路欣葉餐廳始認識等語，及被告宇○○初
      於八十八年八月十八日市調處應訊亦供稱：寅○○係於八十八年五月間搭乘我
      所駕駛之漁船而認識。丁○○為寅○○介紹認識的。寅○○告知我說他在台中
      地區有一些公共工程要承攬，需要幫手，經我同意後，他便要我到台中市○○
      路與英才路口某楝公寓找一位綽號「小白」之丁○○，之後我便於八十八年六
      月間，前往上述地點找丁○○，丁○○當時告訴我，我只須在他外出與人談事
      情時，隨同前往，在一旁助勢即可。後來經過幾次隨同丁○○等人到中部地區
      找幾家電信廠商後，我才了解丁○○等人係介入工程圍標等情節，有被告丁○○、黃○○、辛○○、宇○○等人之調查、偵訊筆錄可憑，足認被告丁○○乃
      係為謀取不法利益，始應允為寅○○出面向中部電信廠商進行配標事宜，期間
      ，或隨機由當時公司職員開車同往（如辛○○、巳○○、乙○○、黃○○），
      偶而則夥同友人（黃○○）協助處理，或由寅○○提供人手幫忙處理（如宇○○），渠等之間是否有上下組織層級指揮服從管理特性，必須絕對服從寅○○
      或丁○○之指令而不得任意違抗之情形，洵有疑問，尚難以主謀者寅○○曾為
      四海幫成員背景，即認被告等人有組成有別於一般共犯或結夥關係之犯罪組織
      團體。再者，被告丁○○、辛○○、乙○○、黃○○、宇○○、巳○○、癸○○等人向廠商脅迫、恐嚇接受配標及強索配標金時，雖據部分被害廠商（如長
      永公司負責人辰○○）陳稱渠等自稱為四海幫份子等語，然此應係被告等人挾
      幫派分子之名恫嚇廠商就範配合，亦不足以證明被告等人內部間具有指揮與服
      從之層級管理關係，公訴人就此部分犯行復未補強其他證據證明，己○又查無
      其他積極證據足資證明被告等人確有違反組織犯罪防治條例第三條第一項前段
      、後段之犯行，此部分被訴犯行，本應為無罪諭知，茲公訴人認與前揭論罪科
      刑部分有牽連犯之裁判上一罪關係，故不另為無罪諭知，末此敘明。
四、被告乙○○經合法傳換拘提未到，業經己○依法發佈通緝，嗣到案後另行審結，
    附此說明。
據上論斷，應依刑事訴訟法第二百九十九條第一項前段，政府採購法第八十七條第一
項、第六項，刑法第十一條前段、第二十八條、第五十六條、第三百四十六條第一項
、第三項、第五十五條、第四十七條，罰金罰鍰提高標準條例第一條前段，判決如主
文。
中      華      民      國    九十二    年      六      月     十七     日
                                  臺灣高雄地方法院刑事第五庭
                                      審判長法  官  吳永宋
                                            法  官  劉傑民
      法  官  陳淑卿
右正本證明與原本無異。
如不服本判決，應於判決送達後十日內，向己○提出上訴狀。
                                            書記官  羅宗賢
中      華      民      國    九十二    年      六      月     十九     日
附錄本判決論罪科刑法條
政府採購法第八十七條
  意圖使廠商不為投標、違反其本意投標，或使得標廠商放棄得標、得標後
  轉包或分包，而施強暴、脅迫、藥劑或催眠術者，處一年以上七年以下有
  期徒刑，得併科新臺幣三百萬元以下罰金。
  犯前項之罪，因而致人於死者，處無期徒刑或七年以上有期徒刑；致重傷
  者，處三年以上十年以下有期徒刑，各得併科新臺幣三百萬元以下罰金。
  以詐術或其他非法之方法，使廠商無法投標或開標發生不正確結果者，處
  五年以下有期徒刑，得併科新臺幣一百萬元以下罰金。
  意圖影響決標價格或獲取不當利益，而以契約、協議或其他方式之合意，
  使廠商不為投標或不為價格之競爭者，處六月以上五年以下有期徒刑，得
  併科新臺幣一百萬元以下罰金。
  意圖影響採購結果或獲取不當利益，而借用他人名義或證件投標者，處三
  年以下有期徒刑，得併科新臺幣一百萬元以下罰金。容許他人借用本人名
  義或證件參加投標者，亦同。
  第一項、第三項及第四項之未遂犯罰之。
刑法第三百四十六條
  意圖為自己或第三人不法之所有以恐嚇使人將本人或第三人之物交付者，處六月以
  上五年以下有期徒刑，得併科一千元以下罰金。
  以前項方法得財產上不法之利益，或使第三人得之者，亦同。
  前二項之未遂犯罰之。
附表：臺灣高雄地方法院八十八年度重訴字第四四號被告寅○○等人脅迫、限制廠商
      投標及索取配標金犯罪事實一覽表
~it28;
┌──┬─────┬────┬──────────────────┬────────┬────┐
│編號│行為人    │被害公司│犯       罪       事          實    │證         據   │所犯法條│
├──┼─────┼────┼──────────────────┼────────┼────┤
│一  │寅○○    │瑞祥公司│1.八十八年四月間，寅○○指派「金川」│1、寅○○88.8.1 │政府採購│
│    │丁○○    │負責人黃│  男子至嘉義縣民雄鄉雙福村三十七號瑞│   、88.9.27高雄│法第八十│
│    │黃○○    │旺根    │  祥公司，向實際負責人亥○○之妻陳美│   市調處及己○ │七條第六│
│    │綽號「金川│        │  香表示該公司被分配之標案名稱為「嘉│   供述         │項、第一│
│    │」男子    │        │  義營運處東西區併案積點工程」、「佳│2、丁○○88.8.6 │項（未遂│
│    │          │        │  里營運處線併案積點工程」、「金門營│   、88.8.17、88│）及刑法│
│    │          │        │  運處併案積點工程」。              │   .9.27高雄市調│第三百四│
│    │          │        │2.亥○○未接受前述配標，於八十八年五│   處及己○供述 │十六條第│
│    │          │        │  月間自行標得「嘉義營運處東、西區併│3、黃○○88.8.17│一項    │
│    │          │        │  案積點工程」、「嘉義營運處東、西區│   高雄市調處、 │        │
│    │          │        │  裝移機積點工程」共四案。數日後，王│   偵查中及己○ │        │
│    │          │        │  道明以「曾朝明」名義至電瑞祥公司，│   供述         │        │
│    │          │        │  要求繳交配標金，黃妻予以敷衍，八十│4、亥○○88.6.1 │        │
│    │          │        │  八年六月九日，丁○○復電洽亥○○（│    6、88.7.7、8│        │
│    │          │        │  行動電話000000000）索取該四案工程 │    8.7.17高雄市│        │
│    │          │        │  之配標金二百萬元，再交由寅○○接聽│    調處及己○90│        │
│    │          │        │  ，經亥○○於電話中減價至一百萬元。│    .6.18、90.9.│        │
│    │          │        │3.事後丁○○再與亥○○約定於八十八年│    17證詞      │        │
│    │          │        │  六月十七日先交付五十萬元，該日上午│    17證詞      │        │
│    │          │        │  八時餘，丁○○率黃○○至瑞祥公司取│5、亥○○與柳嗣 │        │
│    │          │        │  款，亥○○支付現金二十五萬元及面額│   天、丁○○八 │        │
│    │          │        │  二十五萬之支票乙張（由土地銀行民雄│   十八年六月九 │        │
│    │          │        │  分行亥○○帳戶開出），寅○○嗣將該│    日監聽內容  │        │
│    │          │        │  張支票交由不知情之女友Ａ○○以其所│6、Ａ○○88.8.11│        │
││          │        │  有之中興銀行高雄分行0000000000號帳│   高雄市調處證 │        │
│    │          │        │  戶提示兌現。寅○○將其中十五萬元分│   詞           │        │
│    │          │        │  予丁○○，餘款因寅○○等人嗣於同年│7、Ａ○○中興銀 │        │
│    │          │        │  八月六日即遭查獲而未支付。        │   行高雄分行012│        │
│    │          │        │                                    │   00000000帳戶 │        │
│    │          │        │                                    │   兌現亥○○二 │        │
│    │          │        │                                    │   十五萬元支票 │        │
│    │          │        │                                    │    交易紀錄    │        │
│    │          │        │                                    │8、工程投標相關 │        │
│    │          │        │                                    │   資料(附己○卷│        │
│    │          │        │                │    )           │        │
├──┼─────┼────┼──────────────────┼────────┼────┤
│二  │丁○○    │天力公司│1.嘉義市○○街一三九號天力公司負責人│1、丁○○88.8.6 │政府採購│
│    │辛○○    │負責人蔡│  宙○○於八十八年四月間參加中部電信│   、88.8.17、88│法第八十│
│    │乙○○    │榮科    │  廠商在「金麗都理容KTV」聚會，與柳 │   .9.27高雄市調│七條第一│
│    │黃○○    │        │  嗣天等人見面後數日，寅○○即指示王│   處及己○供述 │項      │
│    │宇○○    │        │  丁○○率巳○○、宇○○、乙○○等人│2、辛○○88.8.6 │        │
│    │巳○○    │        │  至天力公司，向宙○○表示該公司要脅│   高雄市調處及 │        │
│    │癸○○    │        │  僅能投標「雲林縣北港處轄區八十九年│   己○供述     │        │
│    │（寅○○為│        │  度電信線路工程」，不得投標其他工程│3、乙○○88.8.6 │        │
│    │同謀共同正│        │  ，並於五月間續再通知乙次，宙○○被│   高雄市調處及 ││
│    │犯）      │        │  迫配合。                          │   己○供述     │        │
│    │          │        │2.另天力公司自八十三年起至八十八年間│4、黃○○88.8.17│        │
│    │          │        │  ，均曾參與投標中華電信中區分公司發│   高雄市調處、 │        │
│    │          │        │  包之「虎尾處」、「斗六處」等工程，│   偵查中及己○ │        │
│    │          │        │  並多數順利得標。八十八年六月二十九│   供述         │        │
│    │          │        │  日下午四、五時，丁○○率宇○○、魏│5、宇○○88.8.18│        │
│    │          │        │  海濤、乙○○等人至天力公司，以受柳│   高雄市調處供 │        │
│    │          │        │  雲(寅○○)之命，向該公司出面接待之│   述           │        │
│    │          │        │  職員楊利威表示已將「雲林營運處斗六│6.宙○○88.5.19 │        │
│    │          │        │  區89年度零星增援積點發包工程」及「│  、88.7.7、88. │        │
│    │          │        │  雲林營運處斗六區89年度電信線路綜合│  7.14、88.8.6、│        │
│    │          │        │  積點工程」分配予長欣利公司，要脅該│  88.8.12高雄市 │        │
│    │          │        │  該公司放棄參與該二工程之投標（該二│  調處及己○90  │        │
│    │          │        │  工程即天力公司自八十三年間起均曾參│  .6.18證詞     │        │
│    │          │        │  與投標之前揭路段工程）。後於翌日（│7.卯○○88.8.12 │        │
│    │          │        │  即上開二工程投標日）上午十時許，王│  高雄市調處證詞│        │
│    │          │        │  道明再度打電話至天力公司向宙○○表│8.庚○○88.8.9高│        │
│    │          │        │  示上情，並強邀宙○○至斗六市○○路│  雄市調處證詞  │        │
│    │          │        │  五０七巷六號「風野草堂茶坊」見面，│                │        │
│    │          │        │  宙○○基於安全考量，由該公司職員洪│                │        │
│    │          │        │  清海陪同前往，現場除丁○○，並有張││        │
│    │          │        │  緯鴻辛○○、乙○○、癸○○、黃○○│                │        │
│    │          │        │  、蔡俊明等人在場助勢，及長欣利公司│                │        │
│    │          │        │  負責人庚○○在場，丁○○再度向蔡榮│                │        │
│    │          │        │  科重申不得槍標上開二工程之事，並表│                │        │
│    │          │        │  示為寅○○授意，脅迫宙○○應遵照行│                │        │
│    │          │        │  事，宙○○於受脅迫下，應允配合。後│                │        │
│    │          │        │  於中午時分，宙○○藉故與卯○○先行│                │        │
│    │          │        │  離開，丁○○唯恐宙○○前往搶標，另│                │        │
│    │          │        │  指派乙○○、辛○○二人尾隨跟蹤蔡榮│                │        │
│    │          │        │  科至當日下午三時，經宙○○明確表示│                │        │
│    │          │        │  放棄投標後始行離去。              │                │        │
├──┼─────┼────┼──────────────────┼────────┼────┤
│三  │丁○○    │吉宏公司│1.八十八年五月三日，吉宏公司自行標得│1、丁○○88.9.27│政府採購│
│    │辛○○    │負責人林│  「八十九年度北斗客服中心裝移機用戶│   高雄市調處供 │法第八十│
│    │黃○○    │宏舟    │  設備裝修積點工程」後，丁○○率李文│   詞           │七條第六│
│    │癸○○    │        │  華、黃○○、癸○○等人至吉宏公司，│2、黃○○88.8.17│項、第一│
│    │（寅○○為│        │  向該公司負責人子○○恐嚇繳工程款百│   高雄市調處供 │項及刑法│
│    │同謀共同正│        │  分之四金錢，並警告子○○不得再投標│   詞           │第三百四│
│    │犯）      │        │  其他電信工程，子○○以經濟狀況不佳│3、子○○88.8.9 │十六條第│
│    │          │        │  ，暫予拖延。                      │   、88.8.12高雄│三項、第│
│    │          │        │2.後於同月某日，丁○○又率辛○○、魏│   市調處及己○ │一項    │
│    │          │        │  海濤、癸○○等人至吉宏公司，向林宏│   90.6.18證詞  │        │
│    │          │        │  舟表示，渠等將介入中華電信工程配標│4.庚○○88.8.9高│        │
│    │          │        │  ，並當場交付「曾朝明」名片（上印呼│  雄市調處證詞  │        │
│    │          │        │  叫器號碼0000000000）及載有「吉宏、│                │        │
│    │          │        │  斗六裝移機」字樣之便條各乙張，脅迫│                │        │
│    │          │        │  限制吉宏公司僅能投標中華電信中區分│                │        │
│    │          │        │  公司「斗六營運處八十九年度裝移機工│                │        │
│    │          │        │  程」，不得參與投標其他工程，並表示│                │        │
│    │          │        │  吉宏公司應於標得上開工程後一週內繳│                │        │
│    │          │        │  交工款百分之四配標金。            │                │        │
│    │          │        │3.子○○未予理會，欲另行參與投標「虎│                │        │
│    │          │        │  尾八十九度綜併案及零星積點工程」，│                │        │
│    │          │        │  丁○○查知後，即於八十八年六月二十│                │        │
│    │          │        │  一日電告子○○，表示該工程已配給長│                │        │
│    │          │        │  欣利公司，警告子○○若搶標，將給林│                │        │
│    │          │        │  宏舟好看，且後果自行負責等語，脅迫│                │        │
│    │          │        │  吉宏公司退出，子○○遂應允於次日開│                │        │
│    │          │        │  標審查投標資格時，以資格不符為由，│                │        │
│    │          │        │  放棄投標。後該工程投標時，吉宏公司│                │        │
│    │          │        │  果因資料不符遭廢標，另參與投標之長│                │        │
│    │          │        │  欣利公司因標價超出底價而流標。  │                │        │
│    │          │        │4.吉宏公司又於八十八年六月三十日自行│                │        │
│    │          │        │  標得「南投八十八年第二期裝移機工程│                │        │
│    │          │        │  」。數日後，丁○○再率辛○○、魏海│                │        │
│    │          │        │  濤、癸○○等人至吉宏公司，指責林宏│                │        │
│    │          │        │  舟亂搶標，破壞配標秩序，並恐嚇林宏│                │        │
│    │          │        │  舟搶標仍須交付配標金，子○○復以無│                │        │
│    │          │        │  現金為由再予拖延，引起丁○○不滿，│                │        │
│    │          │        │  離去前，猶以「搶標那麼多工程，賺得│                │        │
│    │          │        │  到，花得到嗎？」等語恫嚇之。之後，│                │        │
│    │          │        │  丁○○又多次以電話警告子○○及公司│                │        │
│    │        │        │  股東要渠等家人小心，並語帶威脅，後│                │        │
│    │          │        │  於七月下旬，吉宏公司南投工地遭不明│                │        │
│    │          │        │  人士噴漆，子○○懷疑為丁○○等人所│                │        │
│    │          │        │  為，致陷於恐懼中。                │                │        │
├──┼─────┼────┼──────────────────┼────────┼────┤
│四  │丁○○    │奇力公司│1.八十八年四月間某日，丁○○率辛○○│1、丁○○88.8.17│政府採購│
│    │辛○○    │負責人黃│  、宇○○等人至台中市○○路永和巷二│   高雄市調處供 │法第八十│
│    │宇○○    │麗玉    │  一之四號奇力公司，向負責人天○○表│   詞           │七條第六│
│    │（寅○○為│        │  示，渠等將介入中華電信工程配標，當│2、天○○88.8.9 │項、第一│
│    │同謀共同正│        │  場交付「曾朝明」名片（上印呼叫器號│   高雄市調處及 │項及刑法│
│    │犯）      │        │  碼0000000000）及載有「奇力、八十九│   己○90.6.18證│第三百四│
│    │          │        │  年度北台中裝移機積點工程」字樣便條│   詞           │十六條第│
│    │          │        │  紙各乙張，脅迫限制奇力公司僅能投標│3、開元公司負責 │一項    │
│    │          │        │  前述工程，不得參與投標其他工程，並│   人戌○○88.8.│        │
│    │          │        │  表示奇力公司應於標得上開工程後一週│   9高雄市調處及│        │
│    │          │        │  內繳交工款百分之四配標金。        │   己○90.7.6證 │        │
│    │          │        │2.八十八年五月十三日，開元公司自行標│   詞           │        │
│    │          │        │  得「北台中營運處服務中心八十八年用│4、「曾朝明」片 │        │
│    │          │        │  戶裝移機積點工程」後，開元公司轉由│   及載有「奇力 │        │
│    │          │        │  由奇力公司施作，丁○○獲悉後，於八│   、八十九年度 │        │
│    │          │        │  十八年六月間率辛○○、宇○○等人，│   北台中裝移機 │        │
│    │          │        │  至奇力公司向天○○恐嚇強索七十萬元│   積點工程」之 │        │
│    │          │        │  (工程款金額為一千七百八十七萬餘元)│   配標字條     │        │
│    │          │        │  ，天○○因畏懼而如數給付。        │                │        │
│    │          │        │3.天○○未依照丁○○前揭工程配標，仍│                │        │
│    │          │        │  依奇力公司既定投標計畫自行參與各項│                │        │
│    │          │        │  工程投標，後於八十八年七月十六日，│                │        │
│    │          │        │  奇力公司標得「北台中營運處服務中心│                │        │
│    │          │        │  八十九年設備整修積點工程」(金額為 │                │        │
│    │          │        │  一千二百九十萬元)，丁○○於七月下 │                │        │
│    │          │        │  旬即多次向天○○恐嚇強索該公司工程│                │        │
│    │          │        │  款百分之四金錢即五十萬元，天○○畏│                │        │
│    │          │        │  懼亦如數給付。                    │                │        │
├──┼─────┼────┼──────────────────┼────────┼────┤
│五  │丁○○    │開元公司│1.八十八年五月初某日，丁○○率辛○○│1、丁○○88.8.17│政府採購│
│    │辛○○    │負責人陳│  、巳○○等人三次至開元公司，向負責│   高雄市調處供 │法第八十│
│    │巳○○    │溪潭    │  人戌○○表示，渠等將介入中華電信工│   詞           │七條第六│
│    │（寅○○為│        │  程配標，當場交付「曾朝明」名片（上│2、戌○○88.8.9 │項、第一│
│    │同謀共同正│        │  印呼叫器號碼0000000000代號02）及載│   高雄市調處及 │項及刑法│
│    │犯）      │        │  有「開元公司、北台中線路一線」字樣│   己○90.7.6證 │第三百四│
│    │          │        │  便條各乙張，脅迫並限制開元公司僅能│   詞           │十六條第│
│    │          │        │  投標前述工程，不得參與投標其他工程│3、奇力公司負人 │三項、第│
│    │          │        │  ，並表示應於標得上開工程後一週內繳│   天○○88.8.9 │一項    │
│    │          │        │  交工款百分之四配標金。因開元公司本│   高雄市調處及 │        │
│    │          │        │  即欲投標該工程，故遭戌○○拒絕配合│   己○90.6.18證│        │
│    │          │        │  。                                │   詞           │        │
│    │          │        │2.後於八十八年五月十三日，開元公司自│4、「曾朝明」名 │        │
│    │          │        │  行標得「北台中營運處服務中心八十八│   片及載有「開 │        │
│    │          │        │  年用戶裝移機積點工程」，二、三日後│   元、北台中線 │        │
│    │          │        │  ，丁○○即率辛○○、巳○○等人至開│   路一線（專案 │        │
│    │          │        │  元公司恐嚇強索工程款百分之四配標金│   全）」之配標 │        │
│    │          │        │  ，因戌○○告知已將工程轉包予奇力公│   字條         │        │
│    │          │        │  司施作，丁○○等乃轉向奇力公司黃麗│                │        │
│    │          │        │  玉索取，而未向開元公司恐嚇得財。  │                │        │
├──┼─────┼────┼──────────────────┼────────┼────┤
│六  │丁○○    │斗六公司│1.八十八年四、五月間某日，丁○○指示│1、申○○88.8.10│政府採購│
│    │辛○○    │負責人陳│  乙○○、辛○○、黃○○等三人至彰化│   高雄市調處及 │法第八十│
│    │乙○○    │常吉    │  縣和美竹路五０六號斗六公司工地辦公│   己○90.7.6證 │七條第一│
│    │黃○○    │        │  室，向該公司負責人申○○表示，渠等│   詞           │項及刑法│
│    │（寅○○為│        │  將介入中華電信工程配標，以其若不照│2、「曾朝明」名 │第三百四│
│    │同謀共同正│        │  指示辦理，性命將不保等語脅迫申○○│   片及載有「斗 │十六條第│
│    │犯）      │        │  配合，並告以得標後需繳交工程款百分│   六、彰化一線 │一項    │
│    │          │        │  之四配標金，至該公司所配得之工程將│   線路」之配標 │        │
│    │          │        │  另行通知等語。                    │   字條         │        │
│    │          │        │2.後於八十八年五、六月間某日，乙○○│                │        │
│    │          │        │  、辛○○、黃○○三人又至斗六公司，│                │        │
│    │          │        │  留下「曾朝明」名片（上印呼叫器號碼│                │        │
│    │          │        │  0000000000代號111）及載有「斗六、 │                │        │
│    │          │        │  彰一線線路」字樣之便條紙各乙張，脅│                │        │
│    │          │        │  迫並限制斗六公司僅投標前述工程。  │                │        │
│    │          │        │3.申○○因前述工程利潤低，本無意投標│                │        │
│    │          │        │  ，故於該工程八十八年六月初第一次開│                │        │
│    │          │        │   標時未參與投標而致流標，乙○○、 │                │        │
│    │          │    │  辛○○二人，即再至斗六公司指責陳常│                │        │
│    │          │        │  吉為何未遵照指示投標，並恐嚇其於第│                │        │
│    │          │        │  二次開標時必須遵照指示前往投標。陳│                │        │
│    │          │        │  常吉畏懼遂於八十八年七月二十二日以│                │        │
│    │          │        │  二千四百六十六萬元標得該工程。嗣後│                │        │
│    │          │        │  ，乙○○、辛○○、黃○○等三人即向│                │        │
│    │          │        │  申○○恐嚇強索配標金，申○○畏懼亦│                │        │
│    │          │        │  如數給付約該工程款款百分之三之金錢│                │        │
│    │          │        │  。                                │                │        │
├──┼─────┼────┼──────────────────┼────────┼────┤
│七  │丁○○    │長永公司│1.八十八年四月底某日，丁○○指派蔡俊│1、丁○○88.8.17│政府採購│
│    │乙○○    │負責人張│  男至彰化縣員林鎮崙雅巷五十之一號長│   高雄市調處供 │法第八十│
│    │黃○○    │永松    │  永公司工地辦公室，向負責人辰○○自│   詞           │七條第一│
│    │宇○○    │        │  稱為四海幫分子，告以四海幫將配標中│2、黃○○88.8.17│項及刑法│
│    │（寅○○為│        │  華電信中區○○○○路發包工程，並恐│   高雄市調處供 │第三百四│
│    │同謀共同正│        │  嚇需全力配合，否則將人或公司將有意│   詞           │十六條第│
│    │犯）      │        │  外，當場並交付「曾朝明」名片（上印│3、辰○○88.8.11│一項    │
│    │          │        │  呼叫器號碼0000000000代號10）及載有│   高雄市調處及 │        │
│    │          │        │  「長永(一)員林一二線裝移機(二)員林│   己○90.7.6證 │        │
│    │          │        │  擴援(三) 二線遷移整修工程」字樣便 │   詞           │        │
│    │          │        │  條紙各乙張，脅迫並限制長永公司僅能│4、「曾朝明」名 │        │
│    │    │        │  投標前述工程，並再強調不得跨區投標│   片           │        │
│    │          │        │  ，否則會有嚴重後果，得標後三、四天│                │        │
│    │          │        │  需繳交工程款百分之四配標金。當日晚│                │        │
│    │          │        │  間七、八時許，宇○○、乙○○、魏海│                │        │
│    │          │        │  濤等復至該公司，在渠等駕駛之廂型車│                │        │
│    │          │        │  內，由宇○○再度警告辰○○必須依照│                │        │
│    │          │        │  白天所交代之上述配標事項辦理。    │                │        │
│    │          │        │2.辰○○畏懼而依指示於八十八年五月二│                │        │
│    │          │        │  十日標得「員林營運處八十八年線路積│                │        │
│    │          │        │  點三期工程」。當日晚間，丁○○旋即│                │        │
│    │          │        │  在電話中向辰○○之妻強索配標金二十│                │        │
│    │          │        │  三萬元，由辰○○於翌日依丁○○指定│                │        │
│    │          │        │  地點如數交付予丁○○。            │                │        │
├──┼─────┼────┼──────────────────┼────────┼────┤
│八  │丁○○    │新益公司│八十八年五、六、七月間，丁○○率李文│1、甲○○88.8.11│政府採購│
│    │辛○○    │負責人丁│華、乙○○等人三次至新益公司，向負責│    高雄市調處及│法第八十│
│    │乙○○    │聰海    │人甲○○表示，渠等將分配中華電信工程│   己○90.7.6證 │七條第六│
│    │（寅○○為│        │，並交付「曾朝明」名片（上印呼叫器號│   詞           │項、第一│
│    │同謀共同正│        │ 碼0000000000），脅迫限制新益公司僅 │2、「曾朝明」名 │項      │
│    │犯）      │        │能投標員林營運處發包之線路工程，並表│   片           │        │
│    │          │        │示不得擅自投標其他工程，否則後果自行│                │        │
│  │          │        │負責，得標後需繳交工程款百分之四配標│                │        │
│    │          │        │金。致甲○○畏懼而不敢參與任何工程投│                │        │
│    │          │        │標（未遂）。                        │                │        │
├──┼─────┼────┼──────────────────┼────────┼────┤
│九  │丁○○    │華勤公司│八十八年四月間某日，丁○○指派宇○○│1、黃○○88.8.17│政府採購│
│    │黃○○    │負責人林│、黃○○等二人至華勤公司，向負責人林│   高雄市調處供 │法第八十│
│    │宇○○    │增益    │增益自稱係四海幫分子，渠等將介入中華│   詞           │七條第一│
│    │（寅○○為│        │電信工程配標，要脅丑○○應照渠等配標│2、宇○○88.8.18│項及刑法│
│    │同謀共同正│        │之工程進行投標，限制該公司僅只能投標│   高雄市調處供 │第三百四│
│    │犯）      │        │彰化營運處及南投營運處埔里局發包之線│   述           │十六條第│
│    │          │        │路工程，不得投標其他工程，並表示得標│3、丑○○88.8.12│三項、第│
│    │          │        │後須繳交工程款百分之四配標金，離去時│   高雄市調處及 │一項    │
│    │          │        │留下「曾朝明」名片。致丑○○心生畏懼│   己○90.9.17證│        │
│    │          │        │而不敢違抗，遂依照配標僅參與前述工程│   詞           │        │
│    │          │        │，先後於八十八年五月十九日標得「埔里│4、「曾朝明」名 │        │
│    │          │        │八十八年度整修遷移積點二期工程」，八│                │        │
│    │          │        │十八年五月二十六日標得「埔里區八十八│                │        │
│    │          │        │年度市○○路零星增援積點工程」，八十│                │        │
│    │          │        │八年七月九日標得「彰化營運處轄區八十│                │        │
│    │          │        │八年度零星增援積點工程」後，丁○○等│                │        │
│    │          │        │人即不斷以電話催索配標金，惟均遭林增│                │  │
│    │          │        │益拖延而尚未得財。                  │                │        │
├──┼─────┼────┼──────────────────┼────────┼────┤
│十  │丁○○    │林乙公司│1.八十八年四、五月間，丁○○率辛○○│午○○88.8.12高 │政府採購│
│    │辛○○    │負責人陳│  、乙○○、黃○○等人至林乙公司，自│雄調處筆錄及己○│法第八十│
│    │乙○○    │亨全    │  稱係四海幫分子，向負責人午○○表示│90.6.18證詞     │七條第六│
│    │黃○○    │        │  ，渠等將分配中華電信工程投標，交付│                │項、第一│
│    │（寅○○為│        │  「曾朝明」名片並脅迫林亨全僅能投標│                │項及刑法│
│    │同謀共同正│        │  東勢及清水地區線路工程，並恐嚇不可│                │第三百四│
│    │犯）      │        │  擅自投標其他工程，否則後果自行負責│                │十六條第│
│    │          │        │  ，得標後須繳交工程款百分之四配標金│                │三項、第│
│    │          │        │   等語。但午○○未予理會，於丁○○ │                │一項    │
│    │          │        │   等人離去後，即將「曾朝明」名片丟 │                │        │
│    │          │        │   棄。                             │                │        │
│    │          │        │2.午○○後即自行於八十八年七月二十九│                │        │
│    │          │        │  日標得「東勢八十九年度線路整修遷移│                │        │
│    │          │        │  併案工程」，八十八年八月五日標得「│                │        │
│    │          │        │  東勢八十九年度零星增援積點工程」，│                │        │
│    │          │        │  八十八年五月間另標得清水、東勢等地│                │        │
│    │          │        │  區工程九件（出於自己意願投標，非接│                │        │
│    │          │        │  受配標結果）。丁○○等人曾多次電話│                │        │
│    │          │        │  強索配標金，惟午○○均藉機迴避，而│  │        │
│    │          │        │  尚未得財。                        │                │        │
├──┼─────┼────┼──────────────────┼────────┼────┤
│十一│丁○○    │聖益公司│八十八年五月二十四日，聖益公司自行標│1、丁○○88.8.17│刑法第三│
│    │辛○○    │負責人李│得「彰化及鹿港客服中心八十九年度裝移│   高雄市調處供 │百四十六│
│    │乙○○    │振都    │機拆換機積點發包工程」。數日後，王道│   詞           │條第一項│
│    │（寅○○為│        │明即率乙○○、辛○○等人至聖益公司責│2、壬○○88.8.12│        │
│    │同謀共同正│        │怪負責人壬○○擅自搶標，致渠等配標作│   高雄市調處筆 │        │
│    │犯）      │        │業遭打亂，並威脅恐嚇壬○○仍須交付工│   及己○90.7.6 │        │
│    │          │        │程款百分之四金錢，壬○○藉詞予以拖延│   證詞         │        │
│    │          │        │，後於八十八年六月三日至六月五日間，│                │        │
│    │          ││丁○○仍多次去電向壬○○強索配標金，│                │        │
│    │          │        │壬○○在丁○○脅迫下，恐遭不利而應允│                │        │
│    │          │        │給付三十萬元，丁○○乃於翌日再率尤耀│                │        │
│    │          │        │奇、辛○○至聖益公司向壬○○收取該三│                │        │
│    │          │        │十萬元現金。                        │                │        │
├──┼─────┼────┼──────────────────┼────────┼────┤
│十二│丁○○    │仟力公司│1.仟力公司負責人地○○於八十八年四月│地○○88.8.13高 │政府採購│
│    │（寅○○為│負責人廖│  參加「金麗都理容KTV」聚會，知悉柳 │雄市調處證詞    │法第八十│
│    │同謀共同正│添富    │  嗣天等人欲介入中華電信工程配標後數│                │七條第六│
│    │犯）      │        │  日，丁○○即率二、三人至仟力公司，│                │項、第一│
│    │          │        │  適因地○○外出未遇，故留下「曾朝  │            │項及刑法│
│    │          │        │   」名片及載有「仟力公司、竹南、苗 │                │第三百四│
│    │          │        │  栗」字樣之便條紙各乙張，脅迫並限制│                │十六條第│
│    │          │        │  仟力公司僅能投標苗栗營運處發包之竹│                │三項、第│
│    │          │        │  南、苗栗地區○○○路積點工程，但廖│                │一項    │
│    │          │        │  添富獲悉後未予理會。              │                │        │
│    │          │        │2.仟力公司後自行於八十八年五月二十六│                │        │
│    │          │        │  日標得「公館局及銅鑼局擴充市話中斷│                │        │
│    │          │        │  光纜」二件工程及於同年六月三日標得│                │        │
│    │          │        │  「苗栗八十八年第二期桿線遷移零星積│                │        │
│    │          │        │   點工程」「線路整修積點」「線路局 │                │        │
│    ││        │  部擴援積點」三件工程，於同年七月二│                │        │
│    │          │        │  十八日又自行標得「竹南客服中心八十│                │        │
│    │          │        │  八年度積點零星增援第二期」、「市話│                │        │
│    │          │        │  線路綜合積點」二件工程後，丁○○即│                │        │
│    │          │        │  陸續去電向廖天富恐嚇催討配標金，並│                │        │
│    │          │        │  揚言將親自前往仟力公司取款，惟尚未│                │        │
│    │          │        │  得財，寅○○等人即遭警查獲。      │                │        │
├──┼─────┼────┼──────────────────┼────────┼────┤
│十三│丁○○    │中台公司│1.八十八年四月上旬某日，丁○○與尤耀│1、丁○○88.8.17│政府採購│
│    │乙○○    │副總經理│  奇至中台公司，向該公司總經理張光華│   高雄市調處供 │法第八十│
│    │（寅○○為│戊○○  │  及副總經理戊○○表示介入中華電信工│   詞           │七條第一│
│    │同謀共同正│        │  程配標，脅迫並限制中台公司僅能投標│2、乙○○88.8.6 │項及刑法│
│    │犯）      │        │  彰化及台中地區○○○路工程，致張光│   高雄市調處供 │第三百四│
│    │          │        │  華、戊○○畏懼應從。數日後，丁○○│   述           │十六條第│
│    │          │        │  同夥（不詳）至該公司交付限定只能投│3、戊○○88.8.13│三項、第│
│    │          │        │  標彰化、台中地區工程之字條。      │   高雄市調處證 │一項    │
│    │          │        │2.中台公司於八十八年四月間標得「彰化│   詞           │        │
│    │          │        │  營運處中華局八八年度擴充市話發包積│                │        │
│    │          │        │  點工程」，丁○○即去電向戊○○恐嚇│                │        │
│    │          │        │  、脅迫交付八萬元配標金。戊○○以非│                │        │
│    │          │        │  負責人拖延。該公司後於同月又標得虎│                │        │
│    │          │        │  尾營運處「彰化客服線路交接箱整修積│                │        │
│    │          │        │  點工程」、「鹿客交接箱整修積點工程│                │        │
│    │          │        │  」，隔數日，丁○○又致電戊○○恐嚇│                │        │
│    │          │        │  交付連同上一工程之配標金共十六萬元│                │        │
│    │          │        │  ，否則一切後果，自行負責等語，王銘│                │        │
│    │          │        │  煌仍以其會向負責人反應等語搪塞，而│                │        │
│    │          │        │  未付款。                          │                │        │
├──┼─────┼────┼──────────────────┼────────┼────┤
│十四│丁○○    │台盟公司│1.八十八年五、六月間某日，丁○○率李│丙○○88.8.13高 │政府採購│
│    │辛○○    │負責人毛│  文華、巳○○、黃○○等人至台盟公司│雄市調處及己○9 │法第八十│
│    │黃○○    │子豐    │  自稱係四海幫分子，向該公司員工表  │0.6.29證詞      │七條第一│
│    │巳○○    │        │  示（當時負責人丙○○未在公司），渠│                │項及刑法│
│    │（寅○○為│        │  等將介入中華電信工程配標工作，並當│                │第三百四│
│    │同謀共同正│        │  場交付曾朝明名片及載有「台盟、台中│                │十六條第│
│    │犯）      │        │  南一線積點工程」字樣便條紙各乙張，│                │一項    │
│    │          │        │  脅迫並限制台盟公司僅能投標前述工程│                │        │
│    │          │        │  ，且須於得標後一周內需繳交工程百分│                │        │
│    │          │        │  之四配標金，復以該公司若不遵照指  │                │        │
│    │          │        │  辦理，將給予好看等語恫嚇之。後於八│                │        │
│    │          │        │  十八年七月間，因前述工程流標，王道│                │        │
│    │          │        │  明等再度前往台盟公司脅迫丙○○儘速│                │        │
│    │          │        │  投標，丙○○雖畏懼而前往投標，但該│                │        │
│    │          │        │  工程嗣於同年八月五日由新益公司以一│                │        │
│    │          │        │  千萬得標。                        │                │        │
│    │          │        │3.台盟公司於八十八年七月二十三日標得│                │        │
│    │          │        │  員林營運處「北斗客服區八十八年遷移│                │        │
│    │          │        │  整修積點工程」後，丁○○即去電向毛│                │        │
│    │          │        │  子豐恐嚇索取配標金，致丙○○心生畏│                │        │
│    │          │        │  懼而在台中長榮桂冠飯店交付四十萬元│                │        │
│    │          │        │  予丁○○，丙○○恐丁○○等人再度前│                │        │
│    │          │        │  來強索金錢，遂出國躲避。          │                │        │
├──┼─────┼────┼──────────────────┼────────┼────┤
│十五│寅○○    │長欣利公│1.八十八年五月間某日，丁○○率辛○○│1、丁○○88.8.17│政府採購│
│    │丁○○    │司負責人│  、宇○○、乙○○、巳○○、黃○○、│   高雄市調處供 │法第八十│
│    │辛○○    │庚○○  │  癸○○等人，數次至長欣公司向庚○○│   述           │七條第一│
│    │乙○○    │        │  表示，渠等係四海幫分子，將介入中華│4、黃○○88.8.17│項及刑法│
│    │黃○○    │        │  電信工程配標工作，並表示得標後一  │   高雄市調處、 │第三百四│
│    │宇○○    │        │  周內需繳交工程款百分之四的配標金，│   偵查中及己○ │十六條第│
│    │巳○○    │        │  庚○○因攝於丁○○等人幫派威勢，且│   供述         │一項    │
│    │癸○○    │        │  為免同業競爭，應允接受配標，範圍以│5、宇○○88.8.18│        │
│    │（寅○○為│        │  斗六、虎尾、南台中地區電信工程為主│   高雄市調處供 │        │
│    │同謀共同正│        │  。                                │   述           │        │
│    │犯）      │        │2.長欣利公司於八十八年五月二十日在王│4.庚○○88.8.9、│        │
│    │          │        │  道明等之配標下，標得「南台中八十九│  88.8.19高雄市 │        │
│    │          │        │  年度第一期裝移機零星積點工程」，王│  調處及己○90. │        │
│    │          │        │  道明即率辛○○、乙○○於五月二十八│  .6.18證詞     │        │
│    │          │        │  日前往該公司收取配標金現金六十萬元│5、長欣利公司工 │        │
│    │          │        │  。                                │   地主任玄○○ │        │
│    │          │        │3.長欣利後於八十八年七月五日又在王道│   88.8.19高雄市│        │
│    │          │        │  明等配標下，標得「斗六區八十九年度│   調處證詞     │        │
│    │          │        │  零星增援積點工程」、「綜合積點工程│                │        │
│    │          │        │  」，丁○○即指派乙○○、巳○○前往│                │        │
│    │          │        │收取配標金現金一百二十四萬元。    │                │        │
└──┴─────┴────┴──────────────────┴────────┴────┘


司法院資訊處製作；財團法人民間司法改革基金會備份。
